【裁判字號】    95,訴,2102
【裁判日期】    950726
【裁判案由】    毒品危害防制條例
【裁判全文】
臺灣高雄地方法院刑事判決              95年度訴字第2102號
公  訴  人  臺灣高雄地方法院檢察署檢察官
被      告  乙○○
                      號
上列被告因違反毒品危害防制條例案件，經檢察官提起公訴（95
年度毒偵字第3699號），本院判決如下：
    主  文
乙○○施用第一級毒品，處有期徒刑陸月，如易科罰金，以參佰
元（新臺幣玖佰元）折算壹日。扣案之海洛因壹包（驗後淨重零
點捌玖公克，含殘留海洛因難以剝離之夾鏈袋壹個）沒收銷燬之
。
    事  實
一、乙○○前於民國94年間因施用毒品案件，經本院以94年度毒
    聲字第2610號裁定送觀察、勒戒後，認無繼續施用傾向，於
    95 年3月13日執行完畢出所，並由臺灣高雄地方法院檢察署
    檢察官於95年3 月11日以95年度毒偵緝字第90號為不起訴處
    分確定，詎仍不知悔改，明知海洛因業經公告列為第一級毒
    品，不得非法持有、施用，仍未戒除施用毒品之習性，另基
    於施用第一級毒品海洛因之犯意，於觀察、勒戒執行完畢5
    年內之95年4 月15日中午，在高雄市○○路某遊樂場外之停
    車場，以將海洛因摻入香煙後點燃之方式，施用第一級毒品
    海洛因1 次。嗣經警於同日22時35分許，在高雄市三民區○
    ○○路與大豐路口查獲，並扣得其所有供施用之海洛因1 包
    （驗後淨重0.89公克，含殘留海洛因難以剝離之包裝袋1 個
    ），並經採集其尿液鑑定呈毒品嗎啡陽性反應，始悉上情。
二、案經高雄市政府警察局新興分局報請臺灣高雄地方法院檢察
    署檢察官偵查起訴。
    理  由
一、本件被告乙○○所犯係死刑、無期徒刑、最輕本刑為3 年以
    上有期徒刑以外之罪，其於準備程序中就被訴事實為有罪之
    陳述，經法官告知簡式審判程序之旨，並聽取公訴人及被告
    之意見後，經本院裁定由受命法官獨任進行簡式審判程序，
    合先敘明。
二、訊據被告乙○○對上揭犯罪事實坦承不諱，又被告遭查獲時
    所採集尿液經送驗結果，呈現嗎啡陽性反應，此有高雄市立
    凱旋醫院濫用藥物尿液檢驗報告1 份在卷可稽，又扣案之白
    色粉末1 包，確含海洛因成分，有法務部調查局95年7 月4
    日調科壹字第220023518 號鑑定通知書1 份在卷可稽。顯見
    被告之前開自白，應與事實相符，自得為認定被告犯罪之依
    據。再被告於94年間因施用毒品案件，經本院以94年度毒聲
    字第2610號裁定送觀察、勒戒後，認無繼續施用傾向，於95
    年3 月13日執行完畢出所，並由臺灣高雄地方法院檢察署檢
    察官於95年3 月11日以95年度毒偵緝字第90號為不起訴處分
    確定乙節，有臺灣高等法院被告前案紀錄表1 份附卷可參。
    是以，被告於觀察勒戒期滿執行完畢釋放後，5 年內再犯本
    件施用毒品犯行之事證明確，其犯行洵堪認定，應依法論科
    。
三、按海洛因係毒品危害防制條例第2 條第2 項第1 款所稱之第
    一級毒品，不得持有、施用，被告持以施用，核其所為，係
    犯毒品危害防制條例第10條第1 項之罪。其持有第一級毒品
    後進而施用，其持有毒品之低度行為，應為施用毒品之高度
    行為所吸收，不另論罪。爰審酌被告前因違反毒品危害防制
    條例案件，經觀察、勒戒後，仍未能徹底戒絕毒品，再犯本
    件施用毒品罪，顯見其無戒毒悔改之意，惟念其施用毒品，
    乃戕害一己之身體健康，所為尚未害及他人，且被告未曾因
    施用毒品經法院判刑確定，顯見其毒癮尚未深重，並考量被
    告於犯罪後坦承犯行，犯罪後態度良好等一切情狀，從輕量
    處如主文所示之刑。又被告於犯罪時之刑法第41條第1 項前
    段規定：「犯最重本刑為5 年以下有期徒刑以下之刑之罪，
    而受6 個月以下有期徒刑或拘役之宣告，因身體、教育、職
    業、家庭之關係或其他正當事由，執行顯有困難者，得以1
    元以上3 元以下折算1 日，易科罰金。」又被告行為時之易
    科罰金折算標準，修正前罰金罰鍰提高標準條例第2 條前段
    （現已刪除）規定，就其原定數額提高為100 倍折算1 日，
    則本件被告行為時之易科罰金折算標準，應以銀元300 元折
    算1 日，經折算為新臺幣後，應以新臺幣900 元折算為1 日
    。惟95年7 月1 日修正公布施行之刑法第41條第1 項前段則
    規定：「犯最重本刑為五年以下有期徒刑以下之刑之罪，而
    受6 個月以下有期徒刑或拘役之宣告者，得以新臺幣1 千元
    、2 千元或3 千元折算1 日，易科罰金。」比較修正前後之
    易科罰金折算標準，以95年7 月1 日修正公布施行前之規定
    ，較有利於受刑人，則應依刑法第2 條第1 項前段，適用修
    正前刑法第41條第1 項前段規定，定其折算標準。又扣案之
    海洛因1 包（驗後淨重0.89公克），為毒品危害防制條例第
    2 條第2 項之毒品（包裝袋1 個因沾有海洛因殘渣，該殘渣
    已難以與包裝袋剝離），應依同條例第18條第1 項前段規定
    ，宣告沒收銷燬之。至鑑驗所耗損之毒品，既已費失，自無
    庸宣告沒收銷燬，附此敘明。
據上論斷，應依刑事訴訟法第299 條第1 項前段、第273 條之1
第1 項，毒品危害防制條例第10條第1 項、第18條第1 項前段，
現行刑法第2 條第1 項前段、第11條，修正前刑法第41條第1 項
前段，修正前罰金罰鍰提高標準條例第2 條，判決如主文。
本案經檢察官甲○○到庭執行職務。
中    華    民    國    95    年    7     月    26    日
                  刑事第十二庭  法  官  洪能超
以上正本證明與原本無異。
如不服本判決，應於判決送達後10日內，向本院提出上訴狀。
中    華    民    國    95    年    7     月    26    日
                                書記官  曾小玲
附錄本案論罪科刑之法條
毒品危害防制條例第10條
施用第一級毒品者，處6 月以上5 年以下有期徒刑。
施用第二級毒品者，處3 年以下有期徒刑。


司法院資訊處製作；財團法人民間司法改革基金會備份。
